---
output:
    html_document:
        css: css/styles.css
        df_print: paged
        fig_caption: true
        toc: true
        toc_depth: 3
        toc_float: true
        number_sections: yes
        includes:
            in_header: css/header.html
---

```{r, echo=FALSE}
library(DT)
library(htmltools)
library(bookdown)
library(slickR)
library(yaml)
library(knitr)
library(kableExtra)
library(fraserReport)
```

```{r setup, include=FALSE}

knitr::opts_chunk$set(echo = TRUE,warning = FALSE)

```

<script>
function foldbutton(id) {
    var x = document.getElementById(id);
    console.log(id)
    console.log(x)
    if (x.style.display=="none") {
        x.style.display = "block";
    } else {
        x.style.display = "none";
    }
}
</script>

---
title: <center><strong>`r meta()$title`</strong></center>
documentclass: book
biliography: [src/book.bib]
csl: src/cell.csl
---

`r tb(file.path(meta()$report_outdir, "table/contract_info.txt"))`

## TAD结构分析

TAD（Topologically Associating Domains）是拓扑相关结构域，是染色体在空间结构中基本的组织形式。一般情况下，TAD区域内部的互作频率显著高于毗邻的两个TAD区域之间的互作频率， 且TAD边界富含启动子相关转录因子、转录起始位点、管家基因、tRNA genes和SINEs等，对于维持TAD结构的稳定性具有重要作用（Dixon et al., 2012）。

### TAD结构图

根据一定分辨率的单染色体互作矩阵，使用Insulation Score方法计算得到TAD边界（Crane et al., 2015）。Insulation Score反映参考基因组上每个bin两侧间的互作情况，如某个bin的Insulation Score较两侧低，说明该bin两侧间存在互作隔绝，则该bin会被识别成TAD边界。

这里，根据`r as.integer(meta()$tad_res)/1000`kb分辨率的单染色体互作矩阵，采用Insulation Score的方法分析TAD，得到每条染色体的TAD边界，则两个TAD边界间的区域为一个TAD。

各样品`r as.integer(meta()$tad_res)/1000`kb分辨率的单染色体TAD展示图如下（染色体上随机选取一段距离进行展示）：
 
```{r echo=F,fig.asp=0.001}
slide(file.path(meta()$report_outdir, "figure/05.TAD/Display"), title="TAD展示图", suffix=".png", subtitle=TRUE)
```

`r annot(c("图上半部分：随机从染色体上选取的一段区域的Hi-C互作热图；", "图下半部分：该区域对应的insulation score，极低值点对应TAD boundary。"))`

